臺灣臺中地方法院刑事裁定
111年度聲字第1971號
聲  請  人  臺灣臺中地方檢察署檢察官
受  刑  人  何天翔




上列聲請人因受刑人數罪併罰有二裁判以上，聲請定其應執行之
刑（111年度執聲字第1424號），本院裁定如下：
    主    文
何天翔犯如附表所示各罪所處之刑，應執行拘役壹佰壹拾日，如
易科罰金，以新臺幣壹仟元折算壹日。
    理    由
一、聲請意旨略以：受刑人何天翔犯如附表所示之罪，先後判決
    確定如附表，應依刑法第53條及第51條第6款，定其應執行
    之刑，爰依刑事訴訟法第477條第1項規定聲請裁定，併請依
    刑法第41條第1項，諭知易科罰金之折算標準等語。
二、按數罪併罰，有2裁判以上者，依刑法第51條之規定，定其
    應執行之刑；又數罪併罰，分別宣告其罪之刑，如宣告多數
    拘役者，於各刑中之最長期以上，各刑合併之刑期以下，定
    其刑期，但不得逾120日，刑法第53條、第51條第6款定有明
    文。次按犯最重本刑為5年以下有期徒刑以下之刑之罪，而
    受6月以下有期徒刑或拘役之宣告者，得以新臺幣（下同）1
    仟元、2仟元或3仟元折算1日，易科罰金，同法第41條第1項
    前段亦有明定。
三、查受刑人何天翔前於民國（下同）於110年7月23日犯毀損他
    人物品罪，經本院以111年度中簡字第796號判決判處拘役60
    日，如易科罰金，以1仟元折算1日確定（如附表編號2所示
    ）；又於110年7月24日犯毀損罪，經本院以111年度中簡字
    第304號判決判處拘役60日，如易科罰金，以1仟元折算1日
    確定（如附表編號1所示）等情，有上開判決書及臺灣高等
    法院被告前案紀錄表在卷可稽，是檢察官聲請定其應執行之
    刑，經核與法律規定相符，爰依法定其應執行之刑。
四、次按數罪併罰之定應執行之刑，係出於刑罰經濟與責罰相當
    之考量，並非予以犯罪行為人或受刑人不當之利益，為一種
    特別的量刑過程，相較於刑法第57條所定科刑時應審酌之事
    項係對一般犯罪行為之裁量，定應執行刑之宣告，乃對犯罪
    行為人本身及所犯各罪之總檢視，除應考量行為人所犯數罪
    反應出之人格特性，並應權衡審酌行為人之責任與整體刑法
    目的，包含各別刑罰規範之目的、輕重罪間體系之平衡、整
    體犯罪非難評價、各行為彼此間之偶發性、與被告前科之關
    聯性、各行為所侵害法益之專屬性或同一性、數罪對法益侵
    害之加重效應、罪數所反映之被告人格特性與犯罪傾向、社
    會對特定犯罪例如一再殺人或販毒行為處罰之期待等因素，
    在量刑權之法律拘束性原則下，依刑法第51條第5款之規定
    ，採限制加重原則，以宣告各刑中之最長期為下限，各刑合
    併之刑期為上限，但最長不得逾30年，資為量刑自由裁量權
    之外部界限，並應受法秩序理念規範之比例原則、平等原則
    、責罰相當原則、重複評價禁止原則等自由裁量權之內部抽
    象價值要求界限之支配，使以輕重得宜，罰當其責，俾符合
    法律授與裁量權之目的，以區別數罪併罰與單純數罪之不同
    ，兼顧刑罰衡平原則（最高法院96年度台上字第7583號、10
    0 年度台上字第21號判決意旨參照）。再者，法院於酌定執
    行刑時，不得違反刑法第51條之規定，並應體察法律規範之
    目的，謹守法律內部性界限，以達刑罰經濟及恤刑之目的。
    法院依刑法第51條第5款定執行刑者，宜注意刑罰邊際效應
    隨刑期而遞減及行為人所生痛苦程度隨刑期而遞增之情形，
    並考量行為人復歸社會之可能性，妥適定執行刑。執行刑之
    酌定，並宜綜合考量行為人之人格及各罪間之關係；審酌各
    罪間之關係時，宜綜合考量數罪侵害法益之異同、對侵害法
    益之加重效應及時間、空間之密接程度，各罪間之獨立程度
    較高者，法院宜酌定較高之執行刑，但仍宜注意維持輕重罪
    間刑罰體系之平衡。　
五、本院審酌受刑人何天翔所犯如附表各編號所示之罪，均為毀
    損他人物品罪，罪質固相同，然其為各該犯行之時間、地點
    俱屬相異，且係對於不同被害人所為之毀損犯行，顯為各別
    獨立之犯罪，且被告前揭2次毀損犯行，均係緣於行車糾紛
    而其持可發射金屬之空氣槍朝被害人車輛射擊，導致附表編
    號1、2所示之被害人車輛分別受有車門板金凹陷、擋風玻璃
    破裂，犯罪手段惡劣，且其肆意持槍射擊，威嚇被害人，更
    係嚴重破壞我國之社會治安，實害甚重，復以被告於110年7
    月23日犯毀損罪後，竟隨即於翌日即同年月24日再為相同形
    態之毀損犯行，益見其惡性匪輕，是所定之應執行刑當不宜
    從輕，暨考量各該犯罪合併後之不法內涵、罪責原則及合併
    刑罰所生效果等情狀，及前述各罪定應執行刑之外部界限（
    各宣告刑中刑期最長之拘役60日以上，各刑合併之刑期即拘
    役120日以下），復參酌受刑人對本件定應執行刑表示「無
    意見」等語，有本院受刑人定應執行刑之陳述意見表在卷可
    憑（見本院卷第41頁），爰依法定其應執行之刑如主文所示
    ，並諭知易科罰金折算標準。
六、爰依刑事訴訟法第477條第1項，刑法第53條、第51條第6款
    、第41條第1項前段，裁定如主文。　　　　
中　　華　　民　　國　　111 　年　　8 　　月　　23　　日
                    刑事第八庭    法  官  高思大
以上正本證明與原本無異。
如不服本裁定，應於收受送達後5日內向本院提出抗告狀。（應
附繕本）
                                  書記官  黃聖心
中　　華　　民　　國　　111 　年　　8 　　月　　23　　日
附表：
編號   1 2 罪名   毀損罪 毀損罪 宣告刑   拘役60日 拘役60日 犯罪日期   110年7月24日 110年7月23日 偵查(自訴)機關 年度案號   臺中地檢110年度偵字第37261號 臺中地檢110年度偵字第32208號 最後事實審 法院  臺中地院 臺中地院  案號  111年度中簡字第304號 111年度中簡字第796號  判決日期  111年2月23日 111年4月29日 確定判決 法院  臺中地院 臺中地院  案號  111年度中簡字第304號 111年度中簡字第796號  判決確定日期  111年3月25日 111年6月6日 是否為得易科罰金、易服社會勞動之案件   是 是 備註   臺中地檢111年度執字第4114號 臺中地檢111年度執字第7148號